【裁判字號】    89,易,989
【裁判日期】    890531
【裁判案由】    竊盜
【裁判全文】
臺灣桃園地方法院刑事判決                          八十九年度易字第九八九號
    公  訴  人  臺灣桃園地方法院檢察署檢察官
    被      告  乙○○
右列被告因竊盜案件，經檢察官提起公訴（八十九年度偵字第一四二五號），本院判
決如左：
        主  文
乙○○竊盜，處有期徒刑月。鑰匙壹支，沒收。
        事  實
一、乙○○意圖為自己不法之所有，於民國（下同）八十八年十二月十七日凌晨一時
    許，在桃園縣龍潭鄉○○路三三六巷七八弄六號前，以其所有之鑰匙一支，竊取
    停放該處甲○○所有車號ＳＭＥ─三三一號機車，得手後將之騎至桃園縣龍潭鄉
    ○○路天龍二巷五號地下室樓梯間藏放，並拆取該部機車之前後輪胎，供己使用
    。嗣於八十九年一月十日為警循線查獲。
二、案經桃園縣警察局大園分局報請台灣桃園地方法院檢察署檢察官偵查起訴。
        理  由
一、訊據被告乙○○固不諱言於前揭時地竊取前揭機車等情，惟否認係其自己去偷的
    及有拆取該部機車之前後輪胎，辯稱：前揭機車係伊與莊育鈞去偷的，且該部機
    車也是莊育鈞拆取的云云。惟查：前揭機車係被害人甲○○於前揭地地失竊等情
    ，業據被害人甲○○指述甚詳，而證人莊育鈞、丙○○亦均證稱：前揭機車係乙
    ○○所竊取的，竊取後將之藏放在龍潭鄉○○路天龍二巷五號地下室，並拆取前
    後輪等語（見偵查卷第七頁、十一頁反面），二人證述相符，且警方係根據丙○
    ○之證述始循線查獲乙○○，而證人二人與乙○○又無任何仇隙，自應誣陷之理
    ，再參以被告於警訊中亦自承其曾在天龍社區二巷五號地下室拆車子的輪子等語
    （見偵查卷第三頁反面），足徵前揭證人莊育鈞、丙○○之證述可信，此外，復
    有贓物領據及車輛竊盜、車牌失竊資料個別查詢報表－查詢車輛認可資料各一紙
    附卷可稽。被告前揭辯稱，顯係避重就輕之詞，不足採信。本件事證明確，被告
    之犯行洵堪認定。
二、核被告所為，係犯刑法第三百二十條第一項之竊盜罪。爰審酌被告之素行、犯罪
    之動機、目的、手段、所生之危害及犯罪後之態度等一切情狀，量處如主文所示
    之主刑，以資懲儆。被告所有之鑰匙一支，雖未扣案，惟目前仍置於被告家中，
    業據被告供明在卷，爰依法予以沒收。
據上論斷，應依刑事訴訟法第二百九十九條第一項前段、刑法第三百二十條第一項、
第三十八條第一項第二款，罰金罰鍰提高標準條例第一條前段，判決如主文。
本案經檢察官魏雯祈到庭執行職務。
中        華        民        國    八十九    年    五    月  三十一  日
                                臺灣桃園地方法院刑事第二庭
                                      法  官  吳進發
右正本證明與原本無異。
如不服本判決，應於判決送達後十日內向本院提出上訴狀( 應附繕本 )，上訴於
臺灣高等法院。
                                      書記官  陳靜娟
中        華        民        國    八十九    年    六    月    七    日
刑法第三百二十條（第一項）
意圖為自己或第三人不法之所有，而竊取他人之動產者，為竊盜罪，處五年以下有期
徒刑、拘役或五百元以下罰金。


司法院資訊處製作；財團法人民間司法改革基金會備份。
